【裁判字號】    89,自,26
【裁判日期】    890418
【裁判案由】    違反動產擔保交易法
【裁判全文】
臺灣臺中地方法院刑事裁定                   八十九年度自字第二六號
    自  訴  人  丙○○○有限公司  設臺中市○○○街四十二號
    代  表  人  詹益喜
    代  理  人  甲○○
    被      告  乙○○
右列被告因違反動產擔保交易法案件，經自訴人提起自訴，本院裁定如左：
    主      文
自訴駁回。
    理      由
一、按法院或受命法官，得於第一次審判期日前，訊問自訴人、被告及蒐集或調查證
    據，其結果如認案件有刑事訴訟法第二百五十二條至第二百五十四條之情形者，
    得以裁定駁回自訴，同法第三百二十六條第三項、第一項定有明文。
二、本件自訴意旨略以：被告乙○○於民國八十七年九月一日與自訴人訂立附條件買
    賣契約，以分期付款之方式向自訴人即丙○○○有限公司（以下簡稱佶利公司）
    購買車號ＮＲＡ－０四七號之光陽牌一二五Ｃ、Ｃ型機車一輛，總價新臺幣（下
    同）陸萬零玖佰壹拾元，除訂金捌仟元外，其餘分為十一期給付，每期肆仟捌佰
    壹拾元，約定停放地點在臺中市福上巷二一四弄一０四號二樓之一。詎被告於給
    付期款壹萬肆仟肆佰拾元（合計三期）後未再付款，且經自訴人以存證信函催
    告，被告自八十八年五月起，並將車輛遷移，逃匿不知去向，致自訴人追索無著
    而受有損害。因認被告涉犯動產擔保交易法第三十八條之罪嫌云云。
三、本件自訴人認被告涉犯動產擔保交易法第三十八條之罪嫌，無非以有附條件買賣
    契約書影本一份、存證信函影本一份及被告戶籍謄本一份足資佐證，為其論據。
    惟訊據被告則堅決否認有何將上開車號ＮＲＡ－０四七號機車遷移之犯行，辯稱
    ：該部機車在八十七年十月間就被偷了，伊有備案等語。
四、按犯罪事實應依證據認定之，無證據不得推定其犯罪事實，刑事訴訟法第一百五
    十四條定有明文。次按動產擔保交易法第三十八條之規定，係以動產擔保交易之
    債務人，意圖不法之利益，將標的物遷移、出賣、出質、移轉、抵押或為其他處
    分，致生損害於債權人者為其構成要件，即客觀上動產擔保交易之債務人除將標
    的物遷移、出賣、出質、移轉、抵押或為其他處分外，尚須主觀上有不法利益之
    意圖，始足當之。本院查：上開車號ＮＲＡ－０四七號重型機車係於八十七年十
    月十一日二時，在臺中市西屯區福上巷二一四弄一０四號失竊，並於同年月十五
    日十一時報案，此有臺中市警察局（八九）中市警刑字第一九五七五號函附之車
    輛竊盜、車牌失竊資料個別查詢報表－查詢車輛認可資料一紙在卷可稽，足見被
    告上開所辯：該部機車在八十七年十月間就被偷了，伊有備案乙節，應堪採信。
    是以本件被告主觀上既無意圖不法之利益，而將上開機車遷移之行為，核與動產
    擔保交易法第三十八條之構成要件尚有未合，自不得僅憑自訴人片面之指訴即認
    被告涉犯動產擔保交易法第三十八條之犯行。是以被告被訴違反動產擔保交易法
    第三十八條之罪，既為犯罪嫌疑不足，揆諸首揭說明，爰以裁定駁回自訴。
據上論斷，應依刑事訴訟法第三百二十六條第三項、第二百五十二條第十款，裁定如
主文。
中      華      民      國      八十九      年    四    月      十八    日
                                  臺灣臺中地方法院刑事第四庭
                                      法  官  許  旭  聖
右正本證明與原本無異。
如不服本裁定，應於裁定送達後五日內，向本院提出抗告狀 (應附繕本)。
                                      書記官
中      華      民      國      八十九      年    四    月    二十      日


司法院資訊處製作；財團法人民間司法改革基金會備份。
